【裁判字號】    99,再抗,37
【裁判日期】    991231
【裁判案由】    聲請再審
【裁判全文】
臺灣高等法院民事裁定                  99年度再抗字第37號
    聲  請  人  蔡金鎮
上列聲請人與相對人渣打國際商業銀行股份有限公司間因聲請再
審事件，對於中華民國99年6月18日最高法院99年度台聲字第651
號確定裁定聲請再審，本院裁定如下：
      主  文
本件移送最高法院。
      理  由
一、經查本件相對人渣打國際商業銀行股份有限公司（於民國96
    年11月3日併購新竹國際商業銀行股份有限公司），向臺灣
    桃園地方法院（下稱桃園地院）起訴請求聲請人與第三人台
    灣晟建業企業有限公司等人應連帶給付新台幣256萬4,257元
    本息，經桃園地方法院以88年度訴字第1326號判決命聲請人
    等人連帶如數給付確定。嗣聲請人提起再審之訴（桃園地院
    90 年度再字第5號），因聲請人未繳納裁判費，經桃園地院
    以不合法為由駁回其聲請。聲請人不服，對上開桃園地院90
    年度再字第5號裁定提起抗告，經本院以90年度抗字第4516
    號裁定駁回其抗告。聲請人不服而提起再抗告，經最高法院
    以91年度台抗字第423號裁定駁回其抗告，有該等裁判影本
    可稽（見本院卷第26至31頁）。
二、聲請人復向本院對上開最高法院91年度台抗字第423號裁定
    聲請再審，經本院以91年度再抗字第122號裁定駁回。聲請
    人提起再抗告，經最高法院以92年度台抗字第41號裁定駁回
    。聲請人復多次聲請再審，先後經最高法院92年度台聲字第
    469號裁定、92年度台聲字第715號、93年度台聲字第529號
    、94年度台聲字第827號裁定、95年度台聲字第396號、96年
    度台聲字第125號、96年度台聲字第895號、97年度台聲字第
    847號、98年度台聲字第740號、99度台聲字第651號裁定駁
    回其再審，有上開裁定可稽（見本院卷第4、14至25頁）。
    嗣聲請人對上開最高法院99年度台聲字第651號裁定向本院
    聲請再審。
三、按訴訟之全部或一部，法院認為無管轄權者，依原告之聲請
    ，或依職權以裁定移送於其管轄法院，民事訴訟法第28條第
    1項定有明文。又對於確定之裁定聲請再審，專屬為裁定之
    原法院管轄（民事訴訟法第507條準用第499條第1項規定參
    照）。經查本件聲請人聲請再審，主張最高法院99年度台聲
    字第651號確定裁定有民事訴訟法第496條第1項第13款之情
    形，則依上說明，應專屬為裁判之最高法院管轄。聲請人向
    本院聲請再審，顯有違誤，爰裁定移送管轄之最高法院。
四、依民事訴訟法第28條第1項，裁定如主文。
中    華    民    國    99    年    12    月    31    日
                    民事第七庭
                        審判長法  官 鄭三源
                              法  官 林玉珮
                              法  官 邱  琦
正本係照原本作成。
如不服本裁定，應於收受送達後10日內向本院提出抗告狀，並應
繳納抗告費新台幣１千元。
中    華    民    國   100    年    1     月    3     日
                              書記官 廖艷莉

司法院資訊處製作；財團法人民間司法改革基金會備份。
